臺灣臺北地方法院民事裁定　　　　　　　　　　　　　九十三年度再小抗字第三號
　　抗　告　人　許誼寶即超宇企業行
　　相　對　人　富邦產物保險股份有限公司
　　法定代理人　陳燦煌
右當事人間請求再審之訴事件，抗告人對於本院臺北簡易庭民國九十三年六月三十日
所為之裁定提起抗告，本院裁定如左：
    主      文
抗告駁回。
抗告費用由抗告人負擔。
    理      由
一、按對於小額程序之第一審裁判，得上訴或抗告於管轄之地方法院，對於前項第一
    審裁判之上訴或抗告，非以其違背法令，不得為之。提起抗告，應表明抗告理由
    。民事訴訟法第四百三十六條之二十四、第四百三十六條之三十二第三項、第四
    百八十八條第三項定有明文。如抗告人以原裁定違背法令之情事為抗告理由時，
    其抗告狀應有具體之指摘，並揭示該法規之條項或其內容，若係成文法以外之法
    則，應揭示該法則之旨趣，其為經驗法則、證據法則者，亦應具體說明該經驗法
    則或證據法則，倘為司法院解釋或最高法院之判例，則應揭示該判解之字號或其
    內容。若抗告狀內未具體表明原裁定如何違背法令及其具體內容或其他違背法令
    之具體事實，其抗告即不合法，應以裁定駁回之。
二、本件抗告意旨略以：法律條文是死的，法理是活的，本行認為不需賠償亞銳士公
    司。自來有些「不成文規定」，但也是規定。本行及同行與客戶間來往服務託運
    物件之事，均規定貴重物件需報值掛號，加收千分之一保險費，報值掛號保險之
    物件若於託運中毀損或遺失，則照該物值全額賠償。一般物件未報值，而在託運
    中毀損或丟失，則照該件運費十倍賠償之，這就是我們貨運快遞界不成文的規定
    ，並請求撤銷原裁定云云。
三、查抗告人對本院臺北簡易庭九十二年度北保險小字第八一號確定判決，係以其於
    原審審理中漏未提出快遞託運單、勤務表及報案三聯單等件為證，乃屬發現未經
    斟酌之證物或得使用該證物，或就足影響於判決之重要證物漏未斟酌，而提起再
    審之訴，經原裁定以再審不合法裁定駁回之。惟查抗告人於原再審程序中所主張
    之證物，其中快遞託運單及報案三聯單已於原訴訟程序中由相對人提出，此有本
    院依職權調閱本院臺北簡易庭九十二年度北保險小字第八一號卷宗可稽，至勤務
    表為抗告人所製作持有，自非判決確定後始發現該證物。故原裁定以再審原告之
    主張與民事訴訟法第四百九十六條第一項第十三款、第四百九十七條之要件不符
    ，而認其再審之訴為不合法以裁定駁回之，並無不合。抗告人僅泛稱貨運快遞界
    有不成文規定云云提起抗告，惟既未對該不成文規定之存在提出相當之釋明而得
    認在一般人民心中具有法之確信，即難認該不成文規定具有習慣法之效力，且抗
    告人對於該不成文規定之存在與原裁定之理由何以違法不當亦未提出任何具有實
    質上關聯之說明，僅泛言指摘原裁定違法不當，而未具體揭示該法則並表明原裁
    定如何違背法令，其抗告即與法未合。
四、綜上所論，抗告人之抗告為不合法，應予駁回。爰依民事訴訟法第四百三十六條
    之三十二第三項、第四百九十五條之一第一項準用第四百四十四條第一項、第九
    十五條、第七十八條，裁定如主文。
中　　　華　　　民　　　國　　九十三　　年　　　八　　　月　　　九　　　日
                    　　　　　民事第二庭審判長法  官  丁蓓蓓
                                              法　官  李家慧
                                              法　官  黃雯惠
正本係照原本作成。
如不服本裁定應於送達後十日內向本院提出抗告狀，並繳納抗告費新臺幣一千元。
中　　　華　　　民　　　國　　九十三　　年　　　八　　　月　　　九　　　日
                                              書記官  林玗倩
